# 债券回售转售的会计处理

提问人：ayu0223 时间：2019-11-06 06:30:15
求助版主大大：
我司发行了一个债券，前几个月回售后未注销，本月转售给第三方，转售的时候价格为 100.02，但票面价值为 100.
想问下，转售的溢价是否应该计入投资收益

回答人：chenyiwei
对于发行方而言，不论以何种方式取得自己发行在外的债券，都应作为金融负债的终止确认处理，将所支付的购买价款与对应的金融负债账面价值之间的差额确认为金融负债的终止确认损益。
注意：不能将持有自己发行的债券作为一项金融资产。
后续如果该债券未注销，对外再次出售的，应视为一项新的金融负债的初始确认，其初始计量金额为再次发行日的公允价值，通常等于再次发行日的出售价款。所以本案例中再次发行价款高于面值的金额应确认为 “应付债券——债券溢价（或利息调整）”，不能在再次发行日计入损益。